臺灣新北地方法院刑事判決
                                  110年度審交訴字第181號
公  訴  人  臺灣新北地方檢察署檢察官
被      告  梁清欽


選任辯護人  呂理銘律師
            江婕妤律師
上列被告因過失致死案件，經檢察官提起公訴（110年度偵字第2
2361號、第25853號），被告於準備程序進行中就被訴事實為有
罪之陳述，本院合議庭裁定由受命法官獨任進行簡式審判程序並
判決如下：
    主  文
梁清欽過失致人於死，處有期徒刑陸月，如易科罰金，以新臺幣
壹仟元折算壹日。緩刑貳年。
    事實及理由
一、本件犯罪事實及證據，除犯罪事實欄一第8行「適陳○森(92
    年9月生，年籍詳卷)騎乘車牌號碼000-0000號普通重型機車
    」應更正為「適陳○森(92年9月生，年籍詳卷)無照騎乘車牌
    號碼000-0000號普通重型機車」；證據部分另補充「被告梁
    清欽於本院準備程序及審理中之自白、證人柳誠信、柳○勛(
    92年9月生，年籍詳卷)於警詢中之證述」、「證號查詢汽車
    、機車駕駛人資料、車號查詢汽車、機車車籍、道路交通事
    故肇事人自首情形記錄表、Google衛星地圖現場示意圖各1
    份」外，其餘均引用如附件起訴書之記載。
二、核被告梁清欽所為，係犯刑法第276條之過失致死罪。又被
    告肇事後，於其犯罪未經有偵查犯罪職權之公務員發覺前，
    即向前往現場處理之警員坦承為肇事人而接受裁判，此有道
    路交通事故肇事人自首情形記錄表1份在卷可稽（見臺灣新
    北地方檢察署110年度相字第259號卷〈下稱偵卷一〉第22頁）
    ，核被告所為符合自首之要件，爰依刑法第62條前段之規定
    減輕其刑。
三、爰審酌被告駕駛自用小貨車疏未注意轉彎車應讓直行車先行
　　，貿然左轉，因而肇事致被害人陳○森受有死亡之嚴重結果
　　，其過失行為使告訴人陳文和及被害人家屬身心受到莫大痛
    苦，所為應予非難，兼衡被告無前科之素行（見本院卷附臺
    灣高等法院被告前案紀錄表1份）、高中畢業之智識程度（
    見本院卷附被告個人戶籍資料查詢結果1紙）、家庭經濟狀
    況小康（見偵卷一第7頁調查筆錄受詢問人欄位）、月薪約
    新臺幣4萬元、須撫養父親，及被告犯後於本院審理中坦承
    犯行，就刑事部分賠償業已賠償告訴人20萬元，告訴人已領
    取強制責任險理賠金並表示願意原諒被告，同意予被告緩刑
    自新之機會（見本院卷附民國111年3月3日準備程序筆錄第3
    頁、調解筆錄、告訴人已收取和解金收據影本各1份），另
    考量被告駕駛自用小貨車，轉彎車未讓直行車先行，為肇事
    主因；被害人陳○森無照駕駛普通重型機車，未注意車前狀
    況，為肇事次因及雙方過失比例等一切情狀，量處如主文所
    示之刑，並諭知易科罰金之折算標準，以資懲儆。
四、緩刑部分：
　　又被告前未曾因故意犯罪而受有期徒刑以上刑之宣告，有臺
    灣高等法院被告前案紀錄表1份在卷可稽，其因駕車疏失致
    罹刑典，犯後坦承犯行，且已取得告訴人諒解並賠償損害（
    同前述），堪認確有悔意，信其經此偵審程序，應知所警惕
    而無再犯之虞，是本院認尚無逕對被告施以自由刑之必要，
    自可先賦予被告非在監之適當社會處遇，以期其能有效回歸
    社會，故上開對被告宣告之刑，以暫不執行為適當，爰依刑
    法第74條第1項第1款規定，併予宣告緩刑2年，以啟自新。
據上論斷，應依刑事訴訟法第273條之1第1項、第299條第1項前
段、第310條之2、第454條第2項，判決如主文。
本案經檢察官陳怡君偵查起訴，由檢察官高智美到庭執行公訴。
中    華    民    國   111    年    3     月    31    日
                  刑事第二十三庭  法  官  傅明華
上列正本證明與原本無異。
如不服本判決，應於判決送達後20日內敘明上訴理由，向本院提
出上訴狀 (應附繕本) ，上訴於臺灣高等法院。其未敘述上訴理
由者，應於上訴期間屆滿後20日內向本院補提理由書「切勿逕送
上級法院」。
                                  書記官  黃毓琪
中　　華　　民　　國　　111 　年　　3 　　月　　31　　日
附錄本案論罪科刑所引法條全文：
中華民國刑法第276條
因過失致人於死者，處5 年以下有期徒刑、拘役或50萬元以下罰
金。
--------------------------------------------------
附件：
臺灣新北地方檢察署檢察官起訴書
                                    110年度偵字第22361號
                                               第25853號
　　被　　　告　梁清欽　男　53歲（民國00年0月0日生）
　　　　　　　　　　　　住○○市○○區○○路0段000巷00號
　　　　　　　　　　　　國民身分證統一編號：Z000000000號
上列被告因過失致死案件，已經偵查終結，認應提起公訴，茲將
犯罪事實及證據並所犯法條分敘如下：
　　　　犯罪事實
一、梁清欽於民國110年2月19日4時38分許，駕駛車牌號碼00-00
    00號自用小貨車，沿新北市五股區中興路往三重方向行駛，
    行經中興路與四維路路口，本應注意汽車行駛至交岔路口，
    轉彎車應讓直行車先行，且應充分注意車前狀況，並隨時採
    取必要之安全措施，而依當時天候晴、夜間有照明、柏油路
    面乾燥、路面無缺陷、視距良好，並無不能注意之情事，竟
    疏未注意，左轉彎前竟疏未注意其左側是否有直行車輛即貿
    然左轉，適陳○森(92年9月生，年籍詳卷)騎乘車牌號碼000-
    0000號普通重型機車，沿對向由中興路往更寮方向直行而來
    ，亦疏未注意車前狀況，因而閃避不及，2車發生碰撞，致
    陳○森人車倒地，受有頭骨外傷併顱骨及顏面骨折變形之傷
    害，並當場死亡。嗣警方據報到場，梁清欽當場向前來處理
    之警員承認為肇事人，並接受裁判。
二、案經陳○森之父陳○和訴由新北市政府警察局蘆洲分局報告偵
    辦。
　　　　證據並所犯法條
一、證據清單及待證事實：
編號 證據名稱 待證事實 1 被告梁清欽於警詢及偵訊中之供述 固不否認於上開地駕車與被害人陳○森發生車禍乙節，惟辯稱：伊斯時於上開時地要轉彎，但被害人車離伊很遠，伊認為伊過得去云云。 2 證人即告訴人陳○和之指證 上開犯罪事實。 3 新北市政府警察局蘆洲分局新北警鑑字第1100745610號現場勘查報告、本署相驗筆錄、本署相驗屍體證明書、本署檢驗報告書及相驗照片、法務部法醫研究所毒物化學鑑定書 證明被害人因騎乘機車（無驗出施用毒品或飲用酒精）與被告車發生碰撞車禍，導致頭骨外傷併顱骨及顏面骨折變形之傷害，並當場死亡之事實。  4 道路交通事故調查報告表㈠㈡、道路交通事故現場圖、現場照片、路口監視錄影檔案及翻拍照片、新北市政府車輛行車事故鑑定會鑑定意見書新北車鑑字第0000000號鑑定書 1.證明被告斯時駕車轉彎車未讓直行車為肇事主因；而被害人騎車未注意車前狀況為肇事次因之事實 2.證明被告因上開過失行為，與死者騎乘之機車發生碰撞，致死者人車倒地之事實。 
二、核被告所為，係犯刑法第276條過失致死罪嫌。
三、依刑事訴訟法第251條第1項提起公訴。
　  此　致
臺灣新北地方法院
中　　華　　民　　國　 110　　年　　10　　月　　19　　日
　　　　　　　　　　　　　　　檢　察　官  陳怡君